臺灣新北地方法院板橋簡易庭民事裁定
111年度板司簡調字第150號
聲  請  人  台新國際商業銀行股份有限公司

法定代理人  尚瑞強  


相  對  人  陳高明月
            高吳雪花(即高文江之繼承人)

            高美琴  

            高隆榮  

上列當事人間塗銷分割繼承登記事件，本院裁定如下：
    主  文
本件移送臺灣臺南地方法院。
    事 實 及 理 由
一、按訴訟，由被告住所地之法院管轄。因不動產之物權或其分
    割或經界涉訟者，專屬不動產所在地之法院管轄。其他因不
    動產涉訟者，得由不動產所在地之法院管轄。民事訴訟法第
    1條第1項前段、第10條分別定有明文。所謂其他因不動產涉
    訟，係指因不動產之物權或其分割或經界以外，與不動產有
    關之一切事項涉訟者而言（最高法院101年度台抗字第624號
    裁定意旨參照）。次按共同訴訟之被告數人，其住所不在一
    法院管轄區域內者，各該住所地之法院俱有管轄權，但依第
    4條至前條規定有共同管轄法院者，由該法院管轄。民事訴
    訟法第20條亦有明定。是適用本條本文規定之要件為：(一)
    須被告為2人以上；(二)須數被告之住所，不在同一法院管
    轄區域以內；(三)須無民事訴訟法第4條至第19條之共同之
    特別審判籍。申言之，倘住所非在同一法院轄區之共同被告
    ，具有共同之特別審判籍原因，即不再適用各被告住所地法
    院均有管轄權之普通審判籍規定，而應由該共同之特別審判
    籍法院管轄。另訴訟之全部或一部，法院認為無管轄權者，
    依原告聲請或依職權以裁定移送於其管轄法院。民事訴訟法
    第28條第1項亦有明文，並依同法第405條第3項規定，於調
    解程序準用之。
二、經查，本件聲請人主張相對人陳高明月因積欠聲請人新台幣
    487,695元及利息未清償，為避免其所有坐落臺南市○○區○○
    段000地號土地及其上1117建號建物（下合稱系爭不動產）
    遭聲請人強制執行，竟分別於民國102年8月30日、106年6月
    9日將系爭不動產土地以分割繼承為原因辦理所有權移轉登
    記予相對人高美琴等人，爰依民法第244條規定聲請調解請
    求相對人等就系爭不動產於102年8月30日、106年6月9日以
    分割繼承為原因所為所有權移轉登記予以塗銷，並回復登記
    為相對人陳高明月等人共有，固非屬民事訴訟法第10條第1
    項規定因不動產之物權或其分割或經界涉訟而專屬不動產所
    在地法院管轄之情形。惟聲請人請求塗銷之系爭不動產位於
    臺南市中西區，依同法第10條第2項規定，得由不動產所在
    地之臺灣臺南地方法院管轄，又聲請人陳報相對人高吳雪花
    、高美琴、高隆榮之住所地分別在臺南市中西區、臺南市安
    平區、臺南市北區，依前揭說明，本件自應以臺灣臺南地方
    法院為共同特別審判籍之管轄法院。茲聲請人向無管轄權之
    本院聲請調解，顯係違誤，爰依職權將本件移送於該管轄法
    院。
三、依民事訴訟法第405條第3項、第28條第1項，裁定如主文。 
四、如不服本裁定，應於收受後10日內向司法事務官聲明異議　


中　　華　　民　　國　　111 　年　　2 　　月　　11　　日
                  臺灣新北地方法院板橋簡易庭
                     司法事務官